

PIOVANO, NICOLÁS MATÍAS

ATENCION AL CLIENTE

ADMINISTRATIVO COMERCIAL

28 DE MARZO DE 1994

DNI 38.175.783

CUIL 20-38175783-9

SOLTERO,

ARGENTINO.

ARANGUREN 42, CABALLITO, CABA.

COD. POST. 1405

011-1530396445

NMPIOVANO@HOTMAIL.COM/ NMPIOVANO@GMAIL.COM



Perfil

Me desarrollo con experiencia en espacios relacionados a la atención al cliente.

Tengo experiencia en atención personalizada, ventas, informática y productos tecnológicos.

Trabajé como vendedor, recepcionista, administrativo y en atención al cliente telefónica y personalizada. Me destacan por establecer relaciones duraderas con clientes.

Formación académica

Estudios terciarios:

- **Programador** WEB en PHP. (en curso)
- **Diseñador** WEB. (en curso) Instituto Educación IT (Lavalle 861, CABA.).

Estudios Universitarios:

 Profesorado/Licenciatura en Ciencias Geográficas Facultad de Filosofía y Letras, UBA.

Estado de cursada: Incompleto (3er año)

Estudios Secundarios:

Título en Bachillerato con orientación en Ciencias Económicas.
 Instituto SUMMA – Yerbal 95, Caballito.

Año de egreso: 2011

Conocimientos y cursos

Informática

- Curso anual manejo de Excel 2010 (Promedio8) Universidad Tecnológica Nacional (UTN). Año 2010
 - Programación y diseño web (Intermedio).
 - Bases de datos (Básico)

Idiomas

- Exámenes: Cambridge ESOL PreliminaryEnglis Test (PET)

Experiencia profesional

CONSULTORIO MÉDICO (Recepcionista-

(Recepcionista-Administrativo) 1 AÑO Y MEDIO

PHYNX SA

(Vendedor de salón de TELEFONÍA e intangibles) 3 MESES

HOTELES-BARES-RESTO

(Recepcionista, Administrativo, Atención al cleinte, Encargado, Mesero)

7 MESES











KYRIOS ELECTRONICS

(Atención al cliente y venta de productos tecnológicos) 3 AÑOS y 3 meses

DAEMO INSUMOS

(Atnción en mostrador, Mercado Libre, administrativo)

3 MESES

EMPRESA: Daemo Insumos SRL (CUIT 30-71064732-8) Lima 631, CABA.

TIPO DE EMPRESA: Mayorista de insumos para oficina y usos múltiples.

FUNCIÓN: Administrativo/Atención al cliente en mostrador.

AREA: Comercio.

RELACIÓN: Contrato en período de prueba

TAREAS:

- Recepcionar y asesorar a los clientes.
- Tareas administrativas (facturación por sistema, recepción de mercadería y control de stock).
- E-commerce.
- -Manejo de **Mercado Libre**, programas especializados de la plataforma. Programas de **facturación online** (GBP 'Global Blue Point')
- Resolución de reclamos en Mercado Libre.
- Elaboración de publicaciones en la plataforma mencionada.
- Apertura y cierre de local a la calle.

PERÍODO: 3 meses (04/2017 a 07/2017)

CONTACTO: Emiliano Gallardo 1156146835

EMPRESA: Agente Oficial Movistar - Phynx S.A, Atención y Administración de venta comercial.

TIPO DE EMPRESA: Venta de telefonía móvil, servicios, aparatos tecnológicos y accesorios.

FUNCIÓN: Vendedor de salón

AREA: Comercio.
RELACIÓN: Contrato.

TAREAS:

- Atención y asesoramiento personalizado.
- Tareas administrativas (facturación por sistema recepción de mercadería y control de stock).
- Cajero.

- Venta de servicios tangibles e intangibles (seguros, aplicaciones, tarjetas de crédito y de beneficios)
- Ventas bajo comisión individual y grupal mensual.
- Manejo de Tango, sistemas propios (T3, Iris, Prisma, Caddis, Jano).

PERÍODO: 3 meses (11/2016 a 02/2017) **CONTACTO:** Ezequiel Acevedo 1130312378

Agustina Romero 1164604597

EMPRESA: Kyrios Electronics (CUIT 20-11424535-7) – Ciudad de la Paz 1965, CABA.

TIPO DE EMPRESA: Empresa de venta de artículos de tecnología.

FUNCIÓN: Administrativo/Atención al cliente.

AREA: Comercio. **RELACIÓN:** Contrato.

TAREAS:

- Asesoramiento vía telefónica y vía mail a los clientes.
- **Tareas de depósito** (compra para armado de pedidos, control y organización del stock)
- Contacto con otras tiendas para conocer la disponibilidad de artículos.
- Co-responsable de la administración de la página web.
- Venta mayorista empresas nacionales y multinacionales de tecnología.
- Facturación por sistema.
- Atención y resolución de reclamos.
- **Ventas por Mercado Libre**. Alta y baja de publicaciones. Calificaciones. Seguimiento de envíos.

PERÍODO: 3 años y 3 meses (05/2013 a 08/2016) **CONTACTO:** Christian de Cesare 115584472

EMPRESA: Consultorio Médico Dra. Mónica Edith Linardi

TIPO DE EMPRESA: Consultorio médico. **FUNCIÓN:** Secretario / Recepcionista.

AREA: Salud. RELACIÓN: -TAREAS:

- Recibir a los pacientes y coordinarles turnos, visitas y estudios pertinentes.
- Atención telefónica.
- Manejo de agenda de la Doctora a través de la organización de los pacientes, de sus estudios y de sus necesidades.
- Tareas administrativas (Facturación a Obras Sociales y Prepagas).
- Trámites bancarios.

PERÍODO: Año y medio (10/2011 a 04/2013) **CONTACTO:** Dra. Mónica Linardi 1140792142